# 『求助陈老师』进口供应链收入核算相关问题

提问人：rh_sz05_rich 时间：2016-04-18 18:31:10
陈老师，您好！有个问题咨询下您。 A公司专门从事进口供应链业务，与客户的框架合同主要条款如下： 1 、A公司以自身名义为国内客户采购货物（因为A公司具有该商品的进口资格及配额） 2 、A公司根据国内客户与国外供应商事先约定后告知A公司的具体数量、单价及其他货物标准向国外供应商下单 3 、国内客户按A公司的赎单及关税缴款书，按原价支付全额（以A公司名义进口的）货款、税款后方可在港口提货并获得A公司开具的增值税专票 4 、清关后客户提货时，A公司对到岸产品的数量、质量不负担任何责任（前提是确保货柜封条未拆，即证明货柜未有打开） 5 、国内客户经常与A公司签订额外垫资协议，在支付部分保证金后，在不付清货款的情况下赊销一定额度提货。 6 、除货款及税款外，国内客户按采购数量支付A公司一定服务费用并获得额外开具的6%增值税专票 我想请教陈老师，根据以上合同条款，能否判断： 1 、A公司业务模式中有自营进口贸易的特点也有代理进口业务的特点，其收入核算中应以全额收入核算（确认商品销售收入及服务收入）还是差额收入核算（只确认单独约定的每货柜收服务费）? 2、如按差额收入核算，则A公司是否也不核算存货科目？但该公司以到港未提的货物（因对其拥有所有权）为抵押向银行融资，在账上却没有其抵押物如何解释？如果按全额收入核算销售业务，则货物销售业务收入成本金额刚好相等，是否可行？
还请陈老师指导工作，非常感谢！

回答人：chenyiwei
从你说的情况看，A公司应不满足采用“总额法”确认收入的条件，因为A对产品质量和货物交付等不承担首要责任，没有选择供应商和定价等的自主权，其业务模式主要是通过赚取服务费和资金占用费来获取收益。因此采用“净额法”的可能性相对较大。相应地A公司不核算“存货”科目，这与A公司能以存货为抵押进行融资并不矛盾，因为A拥有这些存货法律上的所有权，而会计上对资产的确认并不是看法律上的所有权，而是看经济实质意义上的“所有权上的主要风险和报酬”，这两者并不矛盾。